臺灣高雄地方法院刑事附帶民事訴訟判決
原　　　告　張清亮
訴訟代理人　呂富田律師
被　　　告　利俊祥
　　　　　　粘孟君
上列被告因100年度易字第1169號詐欺案件，經原告提起附帶民
事訴訟，請求損害賠償，本院判決如下：
    主  文
原告之訴及假執行之聲請均駁回。
    事  實
一、原告主張：被告利俊祥係力誌企業有限公司（下稱力誌公司
    ）及國倉營造有限公司（下稱國倉公司）之實際負責人；被
    告粘孟君則係國倉公司名義負責人，2人明知上開公司營運
    已陷周轉不靈，自己亦無支付能力，竟基於共同意圖為自己
    不法所有之犯意聯絡，於民國98年7月2日前某日，利用力誌
    公司向經濟部水利署第六河川局（下稱第六河川局）標得「
    菜寮溪九空橋下游段之護岸及疏浚緊急工程併辦土石標售案
    」及「菜寮溪無名橋段之護岸及疏浚緊急工程併辦土石標案
    」之際，前往原告張清亮位於高雄市鳳山區（99年12月25日
    改制前為高雄縣鳳山市○○○路○段489 號住處，向原告詐
    稱前述2 標售案需繳納履約保證金及土石標售第一期款項共
    計新臺幣（下同）612 萬3260元，並佯稱於出售施工土石後
    ，即可償還上開借款及分紅120 萬元等理由，且提出並交付
    以國倉公司名義負責人粘孟君名義所簽發、票載發票日分別
    為98年12月5日及99年2月2日、票面金額分別為612萬3260元
    及120萬元支票各1張為擔保，使原告陷於錯誤，先後於98年
    7月2日及7月29日分別匯款予利俊祥112 萬3260元及500萬元
    。詎上開支票屆期不獲兌現，經原告查訪，始發覺上開標售
    案工程之履約保證金及土石標售第一期等款項係由訴外人吳
    燦欽代利俊祥繳納，原告始悉受騙，爰依侵權行為之法律關
    係，提起本件刑事附帶民事訴訟，請求被告連帶賠償，並求
    為判決：(一)被告應連帶給付原告新臺幣612 萬3260元，及自
    起訴狀繕本送達翌日起至清償日止，按年息5%計算之利息。
    (二)訴訟費用由被告負擔。(三)願供擔保請准宣告假執行。
二、被告則以：否認有詐欺犯行等語，資為抗辯，並均聲明：原
    告之訴駁回，訴訟費用由原告負擔，如受不利益判決，願供
    擔保，請准宣告免為假執行。
    理  由
一、按刑事訴訟諭知無罪、免訴或不受理之判決者，對於附帶民
    事訴訟部份應以判決駁回原告之訴，刑事訴訟法第503 條第
    1 項前段定有明文。
二、經查，本件被告利俊祥、粘孟君被訴共同於98年7月2日前某
    日，在原告位於高雄市○○區○○路三段489 號住處詐騙原
    告匯款共612萬3260元，而涉犯詐欺一案，業經本院於100年
    11 月30日以100年度易字第1169號判決無罪在案。揆諸首揭
    說明，本件原告之訴自應予以駁回，而其訴既經駁回，假執
    行之聲請，亦失所附麗，應併予駁回。
據上論結，依刑事訴訟法第498 條、第503 條第1 項前段，判決
如主文。
中    華    民    國   100    年    11    月    30    日
                  刑事第十三庭  審判長法  官  黃蕙芳
                                      法  官  陳采葳
                                      法  官  陳筱雯
以上正本證明與原本無異。
如不服本判決應於收受本判決後10日內向本院提出上訴書狀，並
應敘述具體理由，如未敘述上訴理由者，應於上訴期間屆滿後20
日內補提理由書狀於本院（均須按他造當事人之人數附繕本）「
切勿逕送上級法院」。
本判決非對於刑事訴訟之判決有上訴時不得上訴。
中    華    民    國   100    年    11    月    30    日
                                      書記官  陳建琪